【裁判字號】    89,易,2537
【裁判日期】    900315
【裁判案由】    毒品危害防制條例
【裁判全文】
臺灣桃園地方法院刑事判決                        八十九年度易字第二五三七號
    公  訴  人  臺灣桃園地方法院檢察署檢察官
    被      告  甲○○
右列被告因違反毒品危害防制條例案件，經檢察官提起公訴（八十九年度毒偵字第四
九九八號），及移送併辦（八十九年毒偵字第五三八０號），本院判決如左：
    主  文
甲○○連續施用第二級毒品，處有期徒刑拾月。
扣案之安非他命伍小包毛重貳拾壹點貳公克沒收銷燬之；吸食器貳組沒收。
    事  實
一、甲○○前因施用毒品案件，經本院裁定送觀察、勒戒後，認無繼續施用毒品傾向
    ，由臺灣桃園地方法院檢察署檢察官於民國八十八年七月十三日，以八十八年度
    偵字第九三四七號為不起訴處分，復因施用毒品案件，再經本院八十八年毒聲字
    第七六七七號裁定送觀察、勒戒後，認有繼續施用毒品傾向，經本院八十九年毒
    聲字第二三四號裁定令入戒治處所施以強制戒治，並由檢察官提起公訴，於八十
    九年三月十五日經本院八十九年度易字第二九八號判處有期徒刑六月確定。甲○
    ○嗣於八十九年六月二十七日停止戒治出所，於保護管束期間，仍未戒斷毒癮，
    基於施用第二級毒品安非他命之概括犯意，自八十九年七月十一日回溯九十六小
    時內之某時起至九十年一月三十一日止，在桃園縣中壢市○○街三八號六樓住處
    ，及同縣八德市○○路三六一號二樓等處，多次施用第二級毒品安非他命，分別
    於(一)八十九年七月十一日保護管束期間採尿檢驗查獲。(二)八十九年九月十二日在
    桃園縣中壢市○○街三八號六樓查獲，扣得安非他命二小包毛重二點二公克及其
    所有供施用毒品之自製吸食器一組。(三)九十年一月三十一日十六時三十分許，在
    桃園縣八德市○○路三六一號二樓查獲，扣得安非他命三小包毛重十九公克及其
    所有供施用毒品之自製吸食器一組。
二、案經桃園縣警察局楊梅分局報請臺灣桃園地方法院檢察署檢察官偵查起訴及移送
    併辦。
    理  由
一、訊據被告甲○○對於右揭多次施用第二級毒品安非他命之事實，坦承不諱，核與
    被告於前案停止戒治保護管束期間，經臺灣桃園地方法院檢察署觀護人通知到場
    採尿及如事實欄所載先後為警查獲後所採集之尿液，經送檢驗結果，確均呈安非
    他命陽性反應，有臺灣檢驗科技股份有限公司濫用藥物尿液檢驗報告一份及桃園
    縣政府衛生局不法藥物尿液檢定書二份可憑之事實相符，復有如事實欄所載第二
    級毒品安非他命五小包毛重二十一點二公克及吸食器二組扣案可佐，被告之自白
    與事實相符，又按一般人施用第二級毒品安非他命後距採集尿液可得驗出甲基安
    非他命時間最長不會超過九十六小時，此有行政院衛生署藥物食品檢驗局八十一
    年藥檢壹字第○○一五六號函可參，被告於八十九年七月十一日保護管束期間經
    觀護人通知報到所採集之採尿液經檢驗結果既呈安非他命陽性反應，足見其於採
    尿時點即八十九年七月十一日回溯九十六小時內某時，確曾施用第二級毒品安非
    他命無訛，則被告自八十九年七月十一日回溯九十六小時內某時起至九十年一月
    三十一日止，多次施用第二級毒品犯行堪以認定。
二、查被告甲○○前因施用毒品案件，經本院裁定送觀察、勒戒後，認無繼續施用毒
    品傾向，由臺灣桃園地方法院檢察署檢察官於民國八十八年七月十三日，以八十
    八年度偵字第九三四七號為不起訴處分，復因施用毒品案件，再經本院八十八年
    毒聲字第七六七七號裁定送觀察、勒戒後，認有繼續施用毒品傾向，經本院八十
    九年毒聲字第二三四號裁定令入戒治處所施以強制戒治，並由檢察官提起公訴，
    經本院八十九年度易字第二九八號判處有期徒刑六月確定，有臺灣高等法院被告
    前案紀錄表一份存卷可稽，被告甲○○於五年內再犯施用毒品，其三犯毒品危害
    防制條例第十條之罪堪予認定，應予依法論科。
三、核被告所為，係犯毒品危害條例第十條第二項施用第二級毒品罪，其持有毒品安
    非他命係為供施用，其持有毒品安非他命之低度行為應為其施用之高度行為所吸
    收，不另論罪。被告先後多次吸用安非他命之犯行，時間緊接，所犯構成要件相
    同之罪，顯係基於概括犯意為之，應依刑法第五十六條規定論以連續犯一罪，並
    加重其刑。被告自八十九年九月十二日起至九十年一月三十一日止之施用毒品安
    非他命犯行，雖未據檢察官起訴，惟該部分與起訴部分有連續犯裁判上一罪關係
    ，為起訴效力所及，本院應併予審理。又公訴人以被告係自前案（本院八十九年
    度易字第二八九號）判決確定時起至八十九年七月十一日回溯九十六小時內之某
    時止，有施用安非他命犯行，惟訊據被告堅決否認於該期間有施用毒品行為，辯
    稱伊係於出戒治所保護管束期間，經觀護人第二、三次通知報到前始再施用安非
    他命等語。本院經查：除前揭臺灣檢驗科技股份有限公司濫用藥物尿液檢驗報告
    一份可資證明被告於八十九年七月十一日採尿時點回溯九十六小時內之某時有施
    用毒品犯行外，並查無證據證明被告於該時點前有施用行為，被告之辯解非無可
    採，惟公訴人以該部分與有罪部分有連續犯裁判上一罪關係，爰不另為無罪之諭
    知。爰審酌被告施用毒品次數，犯行所生危害，已曾因相同犯行經觀察勒戒、強
    制戒治等處遇後猶未能使其知所省惕，根絕施用毒品惡習，足徵其沾染甚深，及
    犯後態度，坦承犯行等一切情狀，量處如主文所示之刑。扣案之第二級毒品安非
    他命五小包（合計毛重二一點二公克），應依毒品危害防制條例第十八第一項前
    段之規定，宣告沒收銷燬之，吸食器二組為被告所有供施用毒品所用之物，業據
    被告自承在卷，應依刑法第三十八條第一項第二款規定宣告沒收之。
據上論斷，應依刑事訴訟法第二百九十九條第一項前段，毒品危害防制條例第十條第
二項、第十八條第一項前段，刑法第十一條前段、第五十六條、第三十八條第一項第
二款，判決如主文。
本案經檢察官鍾雅蘭到庭執行職務
中      華      民      國      九十      年      三      月    十五    日
                                      臺灣桃園地方法院刑事第一庭
                                          法  官   黃  斯  偉
右正本證明與原本無異。
如不服本判決，應於判決送達後十日內向本院提出上訴狀( 應附繕本 )，上訴於
臺灣高等法院。
                                          書記官   薛  淑  玲
中      華     民       國      九十      年      三      月    二十    日
附論罪科刑依據之法條：
毒品危害防制條例第十條
施用第一級毒品者，處六月以上五年以下有期徒刑。
施用第二級毒品者，處三年以下有期徒刑。
毒品危害防制條例第十八條第一項
查獲之毒品及專供製造或施用毒品之器具，不問屬於犯人與否，均沒收銷燬之。但合
於醫藥或研究之用者，得不予銷燬。


司法院資訊處製作；財團法人民間司法改革基金會備份。
